臺灣臺南地方法院刑事判決　　　　　　　96年度易字第1648號
公　訴　人　臺灣臺南地方法院檢察署檢察官
被　　　告　乙○○
　　　　　　　　（現另案在臺灣臺南監獄臺南分監執行中）
上列被告因竊盜案件，經檢察官提起公訴（九十六年度偵字第一
四五一五號、九十六年度偵緝字第一四六五號、九十六年度營偵
字第一四五五號），其於準備程序期日就被訴事實全部為有罪之
陳述，經裁定由受命法官獨任行簡式審判程序，並判決如下：
    主  文
乙○○竊盜，處有期徒刑柒月，應減為有期徒刑參月又拾伍日；
又竊盜，處有期徒刑柒月，減為有期徒刑參月又拾伍日；又竊盜
，處有期徒刑柒月，減為有期徒刑參月又拾伍日。應執行減刑後
有期徒刑玖月。
    事  實
一、乙○○分別基於意圖為自己不法所有之犯意，各於下列時間
    、地點，為下列竊盜行為：
（一）先於民國（下同）九十五年十一月十六日下午五時許，駕
      駛其向豐智小客車租賃股份有限公司承租之車牌號碼Ｐ四
      —００四九號自用小客車，前往吳利雄所管領位於臺南縣
      北門鄉○○村○○段第八０三地號、第八０四地號土地之
      魚塭內，徒手竊取吳利雄所有之白鐵製風車葉片一座，得
      手後，欲將之放置於前揭自用小客車時，適為涂永長發覺
      ，遂將不及帶走之另半座白鐵製風車葉片棄於路邊雜草旁
      後，駕車迅速離去。嗣經吳利雄發覺確實遭人竊取白鐵製
      風車葉片，而報警處理。
（二）又另行起意，於九十六年二月五日中午十二時三十分許至
      下午三時三十分許內之某時許，前往位於高雄縣湖內鄉○
      ○村○○路二四二巷十二弄二三號甲○○住處內（侵入住
      宅部分未據告訴），徒手竊取甲○○所有之神明金牌三面
      ，得手後迅速離去。嗣經甲○○發覺遭人侵入竊取財物，
      遂報警處理而循線查獲。
（三）復另行起意，於九十六年三月二十一日日間某時，前往郭
      俊德所有位於臺南縣永康市○○○街二四七巷三四弄七號
      住處內（侵入住宅部分未據告訴），徒手竊取行動電話一
      支（ＢＥＮＱ牌、型號：Ａ二一一九號；序號：0000
      00000000000號）及現金新臺幣（下同）三百
      元，得手後迅速離去。嗣經郭俊德發覺遭人侵入竊取財物
      ，遂報警處理而循線查獲。
二、犯罪事實一（一）、（三）部分案經臺南縣警察局學甲分局
    報告臺灣臺南地方法院檢察署檢察官偵查起訴；犯罪事實一
    （二）部分案經高雄縣警察局湖內分局報由臺灣高雄地方法
    院檢察署呈請臺灣高等法院檢察署檢察長令轉臺灣臺南地方
    法院檢察署檢察官偵查公訴。
    理  由
一、本件被告乙○○所犯刑法第三百二十條第一項之罪，係屬死
    刑、無期徒刑、最輕本刑為三年以上有期徒刑以外之罪，亦
    非屬高等法院管轄之第一審案件，其於準備程序進行中，先
    就被訴事實為有罪之陳述，經法官告知簡式審判程序之旨，
    並聽取檢察官之意見後，依刑事訴訟法第二百七十三條之一
    第一項、第二百七十三條之二等規定，裁定由受命法官獨任
    進行簡式審判程序，且不受同法關於證據能力認定及調查方
    式規定之限制，合先敘明。
二、前開犯罪事實有以下事證可資證明：
（一）被告於本院審理時坦承不諱。
（二）證人涂永長、吳利雄、甲○○、郭俊德於警詢之證述。
（三）豐智小客車租賃股份有限公司租用轎車合約書、車籍作業
      系統—查詢認可資料表、臺南縣警察局學甲分局扣押物品
      目錄表、贓物認領保管單各一份及現場照片五幀。
（四）內政部警政署刑事警察局九十六年四月二十日刑紋字第０
      九六００四九二八八號鑑驗書、高雄縣政府警察局湖內分
      局現場勘察採證報告各一份及現場採證照片十六幀。
（五）被害人郭俊德所竊之前開行動電話序號資料、被告所持用
      之0000000000號行動電話號碼通聯調閱查詢單
      、以前開行動電話序號調閱之通聯查詢單、和信電訊股份
      有限公司資料查詢單各一份、中華電信資料查詢單二件、
      個人戶籍資料查詢單五紙。
三、論罪科刑
（一）核被告所為前開三次犯行，均係犯刑法第三百二十條第一
      項之普通竊盜罪。因被告所為前開三次竊盜犯行，犯罪時
      間相距數月，犯罪地點迥異，犯罪手法亦不相同，應認係
      屬犯意各別，行為互殊，而予分論併罰。
（二）爰審酌被告前於九十五年十月間，甫因竊盜案件，經本院
      於九十五年十二月二十六日以九十五年度易字第一三八一
      號判決判處有期徒刑九月，九十六年三月二十二日確定，
      此有臺灣高等法院被告前案紀錄表及臺灣臺南地方法院檢
      察署刑案資料查註紀錄表各一件在卷可稽，雖未構成累犯
      ，卻足徵被告於前開案件偵審程序進行中，仍不知悔改，
      再犯本件竊盜犯行，惡性非輕，復考量被告正值壯年、四
      肢健全，不思以正當途徑賺取所需，竟貪圖不法利益，竊
      取他人之物，換取金錢購買毒品或供己花用，於犯後警偵
      訊期間更否認犯行，嗣於本院準備程序始供認犯行，尚知
      悔悟等一切情狀，認公訴人具體求處減刑前應執行刑一年
      六月尚屬合適，並分別量處如主文所示之刑。
（三）再者，中華民國九十六年罪犯減刑條例業於九十六年七月
      四日制定公布，並於九十六年七月十六日施行，查被告所
      犯前開三次犯行之犯罪時間均在九十六年四月二十四日以
      前，亦與中華民國九十六年罪犯減刑條例第二條第一項第
      三款規定均相符，雖被告所犯前開犯罪事實一（二）、（
      三）部分之竊盜犯行，曾分別經臺灣高雄地方法院檢察署
      於九十六年八月二十一日以雄檢惟河緝字第四三三一號通
      緝書、臺灣臺南地方法院檢察署於九十六年六月十一日以
      丙○瑞偵廉緝字第一九一二號通緝書發佈通緝，並先後於
      九十六年八月三十一日以雄檢惟河銷字第五七０一號撤銷
      通緝書、同年八月十日以丙○瑞偵廉銷字第二八一九號撤
      銷通緝書撤銷通緝，此有前開通緝書、撤銷通緝書各二份
      在卷可按，然按中華民國九十六年罪犯減刑條例第五條規
      定：「本條例施行前，經通緝而未於中華民國九十六年十
      二月三十一日以前自動歸案接受偵查、審判或執行者，不
      得依本條例減刑。」係指於該條例施行前經通緝，而未於
      九十六年十二月三十一日以前自動歸案者，不得依該條例
      減刑，如係於該條例施行後經通緝及通緝到案者，應不受
      該條規定不得減刑之限制，是以，本件被告所犯前開三次
      竊盜犯行，均核與同條例第二條第一項第三款規定相符，
      而無同條例第五條規定之適用，應依同條例第七條之規定
      各減其宣告刑二分之一，並依同條例第十條第一項之規定
      定其減刑後應執行之刑，但因應執行之刑已逾有期徒刑六
      月以上，依刑法第四十一條第二項之規定，不另為易科罰
      金之諭知，附此敘明。
據上論斷，應依刑事訴訟法第二百七十三條之一第一項、第二百
九十九條第一項前段，中華民國九十六年罪犯減刑條例第二條第
一項第三款、第七條、第十條第一項，刑法第三百二十條第一項
、第五十一條第五款，刑法施行法第一條之一，判決如主文。
本案經檢察官丁○○到庭執行職務。
中　　華　　民　　國　　96　　年　　12　　月　　31　　日
                  刑事第十一庭   法  官  黃欣怡
以上正本證明與原本無異
如不服本判決應於送達十日內向本院提出上訴狀
                                 書記官  陳怡吟
中　　華　　民　　國　　96　　年　　12　　月　　31　　日
附錄法條：
中華民國刑法第三百二十條第一項：
意圖為自己或第三人不法之所有，而竊取他人之動產者，為竊盜
罪，處五年以下有期徒刑、拘役或五百元以下罰金。
